臺灣雲林地方法院民事裁定
111年度司財管字第3號
聲  請  人  紀明志    住雲林縣○○鄉○○00號
代  理  人  陳信村律師
關  係  人  財政部國有財產署中區分署

法定代理人  趙子賢  
上列聲請人聲請選任失蹤人財產管理人事件，本院裁定如下：
    主  文
選任財政部國有財產署中區分署為失蹤人洪鹿（男、民國00年0 
 月00日生、最後住所：雲林縣○○鄉○○村0 鄰○○00號）之財產管
理人。
聲請程序費用由聲請人負擔。
    理  由
一、本件聲請意旨略以：聲請人與失蹤人洪鹿之父洪𥕥共有雲林
    縣○○鄉○○段000 號地號土地，現洪𥕥已死亡，上開土地由失
    蹤人與洪𥕥之其他繼承人共同繼承，依戶籍謄本所示，失蹤
    人於日治時期到南洋作戰至今未歸，失蹤人未受死亡宣告，
    且查無失蹤人死亡之相關資料，現為辦理分割共有物訴訟，
    有為失蹤人等選任財產管理人必要。
二、按失蹤人未置財產管理人者，其財產管理人依下列順序定之
    ：㈠配偶。㈡父母。㈢成年子女。㈣與失蹤人同居之祖父母。㈤
    家長。不能依前項規定定財產管理人時，法院得因利害關係
    人或檢察官之聲請，選任財產管理人，家事事件法第143 條
    第1 項、第2 項分別有明文。又所謂失蹤，係指失蹤人離去
    其最後住所或居所，而陷於生死不明之狀態而言（最高法院
    85年度台抗字第328號裁定意旨可資參照）。
三、經查：
　㈠聲請人主張之上開事實，業據其提出本院111 年度港簡字第1
    03 號裁定、土地登記第三類謄本（地號全部）影本、失蹤
    人人工戶籍資料等件影本影本等件為證，並經本院依職權調
    取本院111 年度港簡字第103 號分割共有物事件卷宗，堪信
    為真實。另經本院囑警訪查上開人工戶籍謄本所載失蹤人之
    登記住址即雲林縣○○鄉○○村0 鄰○○00號，並查明有無失蹤人
    之失蹤人口通報協尋，經員警至上開處所附近詢問失蹤人之
    姪媳婦洪陳淑華，洪陳淑華表示：有聽長輩提過洪鹿，現不
    知其行蹤、住處及可能去處，亦不知失蹤人戶籍地現狀及現
    住人口如何，且失蹤人皆無通報失蹤人口協尋紀錄，此有雲
    林縣警察局北港分局111 年9 月1 日雲警港防字第11100123
    77號函及所附失蹤人口－個別查詢表、雲林縣警察局北港分
    局水林分駐所訪查紀錄表在卷可查，依人工戶籍謄本所示，
    被繼承人被日軍征召海外未歸，足見失蹤人行方不明業已多
    年。經本院依職權函詢雲林縣北港戶政事務所，亦無從查悉
    失蹤人有無家事事件法第143 條第1 項所定順序之財產管理
    人，有該所111 年8 月22日雲北戶字第1110001965號函及所
    附戶籍資料在卷可查。又聲請人現為辦理分割共有物訴訟而
    聲請本件，其利害關係可堪認定，其依家事事件法第143 條
    第2 項規定向本院聲請選任失蹤人之財產管理人，自屬有據
    。
　㈡又本院函詢國有財產署中區分署雲林辦事處後，該分署亦函
    覆表示同意擔任本件遺產管理人，此有該辦事處111 年9 月
    27日台財產中雲三字第11103063170 號函在卷可。本院審酌
    失蹤人所有系爭土地坐落於財政部國有財產署中區分署之管
    轄區域，而財政部國有財產署中區分署為本院轄區內管理國
    有財產之公務機關，具有財產管理之專業能力，並有相當之
    公信力，而因失蹤人名下確有財產須管理，為期程序之公正
    、公信起見，因此選任財政部國有財產署中區分署為失蹤人
    之財產管理人。
四、爰裁定如主文。
五、如對本裁定抗告，須於裁定送達後10日之不變期間內，向本
    院提出抗告狀，並繳納抗告費新臺幣1,000 元。
中　　華　　民　　國　　111 　年　　12　　月　　16　　日
                  　家事法庭　司法事務官　陳崇漢
以上正本係照原本作成
如對本裁定抗告須於裁定送達後10日內向本院提出抗告狀，並應
繳納抗告費新臺幣1,000元整。
中　　華　　民　　國　　111 　年　　12　　月　　16　　日
                              書  記  官　鄭景徽